【裁判字號】    94,易,1523
【裁判日期】    950504
【裁判案由】    竊盜
【裁判全文】
臺灣彰化地方法院刑事判決              94年度易字第1523號
公  訴  人  臺灣彰化地方法院檢察署檢察官
被      告  丙○○
                    （現於臺灣彰化看守所附設勒戒處所執行
上列被告因竊盜案件，經檢察官提起公訴（九十四年度偵字第九
一一七號），本院判決如下：
    主  文
丙○○攜帶兇器竊盜，處有期徒刑柒月。
    事  實
一、丙○○意圖為自己不法之所有，於民國九十四年十月三十一
    日上午九時許，持足供兇器使用之螺絲起子一把（未扣案）
    ，至乙○○○位於彰化縣埔鹽鄉○○村○○路一二二之三號
    住處前，竊取乙○○○所有之抽水馬達一個。嗣為乙○○○
    之鄰居甲○○當場發現，並經由乙○○○報警後，始查悉上
    情。
二、案經乙○○○訴由彰化縣警察局溪湖分局報告臺灣彰化地方
    法院檢察署檢察官偵查起訴。
    理  由
一、訊據被告丙○○矢口否認有何加重竊盜犯行，辯稱：案發時
    伊有到現場沒錯，但伊是要去找乙○○○的房客黃正男，並
    沒有偷乙○○○的抽水馬達云云。然查：上開犯罪事實已據
    告訴人即證人乙○○○於警詢及偵查中指證明確，核與證人
    甲○○於警詢中證述之情節相符，復有指認照片一紙附卷可
    稽，事證已相當明確。何況被告亦自承與乙○○○及甲○○
    並不相識，亦無任何怨隙之情，則證人乙○○○及甲○○自
    無蓄意構陷被告之理，是以渠等所證自堪採信，至被告所辯
    則要屬卸責之詞，尚不足採。再被告作案用之螺絲起子雖未
    扣案，惟被告及證人乙○○○均供稱前揭抽水馬達由螺絲鎖
    住，若未藉助螺絲起子，將無法順利移除等語，顯然被告竊
    取該抽水馬達時，必定有使用螺絲起子為工具之情，亦堪認
    定。綜上，本件事證已臻明確，被告上揭加重竊盜犯行堪以
    認定。
二、核被告丙○○所為，係犯刑法第三百二十一條第一項第三款
    之加重竊盜罪。爰審酌被告不思正當方式謀生，僅因缺錢花
    用，即竊取他人財物，且犯後仍飾詞卸責，態度不佳，惟所
    竊得財物價值不高，及其犯罪之手段、方法等一切情狀後，
    量處如主文所示之刑。至被告作案用之螺絲起子一把，並未
    扣案，且乏證據證明為被告所有，爰不另為沒收之宣告，附
    此敘明。
據上論斷，應依刑事訴訟法第二百九十九條第一項前段，刑法第
三百二十一條第一項第三款，判決如主文。
本案經檢察官何蕙君到庭執行職務。
中    華    民    國    95    年    5     月    4     日
                        臺灣彰化地方法院刑事第一庭
                              審判長法官  李進清
                              法      官  王昌鑫
                              法      官  紀佳良
以上正本證明與原本無異。
如不服本判決，應於判決送達後十日內，向本院提出上訴狀（須
附繕本）。
告訴人或被害人對於判決如有不服具備理由請求檢察官上訴者，
其上訴期間之計算係以檢察官收受判決正本之日期為準。
中    華    民    國    95    年    5     月    4     日
                              書  記  官  陳錫威
附錄本案論罪科刑法條：
刑法第三百二十一條第一項第三款：
犯竊盜罪而有左列情形之一者，處六月以上、五年以下有期徒刑
：
三、攜帶兇器而犯之者。


司法院資訊處製作；財團法人民間司法改革基金會備份。
